臺灣臺中地方法院刑事判決　　　　　　　95年度訴字第3801號
公　訴　人　臺灣臺中地方法院檢察署檢察官
被　　　告　乙○○
　　　　　　甲○○
上列被告等因公共危險案件，經檢察官提起公訴（95年度偵字第
25568 號），被告等於本院行準備程序時就被訴事實為有罪之陳
述，經受命法官聽取當事人意見後，由本院合議庭裁定以簡式審
判程序審理，判決如下：
    主    文
乙○○、甲○○共同在高速公路上以一前一後包夾車輛高速行駛
之方法致生往來之危險，乙○○處有期徒刑肆月，甲○○處有期
徒刑參月，以上如易科罰金，均以銀元參佰元即新臺幣玖佰元折
算壹日。
    犯罪事實及理由
一、本院認定之犯罪事實及證據、應適用之法條，均引用檢察官
    起訴書之記載（如附件）。
二、又查被告行為後，刑法業於民國94年1月7日修正，同年2月2
    日公布，於95年7月1日施行。刑法修正之比較新舊法，應就
    罪刑有關之共犯、未遂犯、想像競合犯、牽連犯、連續犯、
    結合犯，以及累犯加重、自首減輕暨其他法定加減原因（如
    身分加減）與加減例等一切情形，綜其全部罪刑之結果而為
    比較，最高法院95年5月23日95年度第8次刑庭會議決議可資
    參照。經查：
  (一)刑法第185條第1 項之公共危險罪，其法定刑定有500元以下
    之罰金刑，然被告行為後，於95年 6月14日增訂刑法施行法
    第1條之1，並規定：「中華民國94年1月7日刑法修正施行後
    ，刑法分則編所定罰金之貨幣單位為新臺幣。94年1月7日刑
    法修正時，刑法分則編未修正之條文定有罰金者，自94年 1
    月7日刑法修正施行後，就其所定數額提高為30倍。但72年6
    月26日至94年1月7日新增或修正之條文，就其所定數額提高
    為3倍。」，且94年2月2日公布95年7月1日施行之刑法第 33
    條第5 款修正為：「主刑之種類如下：˙˙˙五、罰金：新
    臺幣1000元以上，以百元計算之」，是依修正後之法律，刑
    法第185條第1項之公共危險罪，所得科處之罰金刑最高為新
    臺幣15000 元、最低為新臺幣1000元；而被告行為時適用之
    罰金罰鍰提高標準條例第 1條前段規定：「依法律應處罰金
    、罰鍰者，就其原定數額得提高為 2倍至10倍。但法律已依
    一定比率規定罰金或罰鍰之數額或倍數者，依其規定」、現
    行法規所定貨幣單位折算新臺幣條例第 2條規定：「現行法
    規所定金額之貨幣單位為圓、銀元或元者，以新臺幣之2 倍
    折算之」，及修正前刑法第33條第5 款規定：「主刑之種類
    如下：˙˙˙五、罰金：1 元以上」，是依行為時之法律，
    刑法第185條第1項之公共危險罪，所得科處之罰金刑最高為
    新臺幣15000元，最低為新臺幣30元。因此，比較上述修正
    前、後之刑罰法律，自以被告行為時之舊法即依修正前刑法
    第33條第5款，並配合罰金罰鍰提高標準條例第1條前段，對
    被告為有利。
  (二)按行為後法律有變更者，適用行為時之法律。但行為後之法
    律有利於行為人者，適用最有利於行為人之法律，刑法第 2
    條第1項定有明文。而被告於犯罪時之刑法第41條第1項前段
    規定：「犯最重本刑為5 年以下有期徒刑以下之刑之罪，而
    受6 個月以下有期徒刑或拘役之宣告，因身體、教育、職業
    、家庭之關係或其他正當事由，執行顯有困難者，得以 1元
    以上3元以下折算1日，易科罰金。」又被告行為時之易科罰
    金折算標準，修正前罰金罰鍰提高標準條例第2 條前段（現
    已刪除）規定，就其原定數額提高為100倍折算1日，則本件
    被告行為時之易科罰金折算標準，應以銀元300元折算1日，
    經折算為新臺幣後，應以新臺幣900元折算為 1日。惟95年7
    月1日修正公布施行之刑法第41條第1項前段則規定：「犯最
    重本刑為5年以下有期徒刑以下之刑之罪，而受6個月以下有
    期徒刑或拘役之宣告者，得以新臺幣1000元、2000元或3000
    元折算1 日，易科罰金。」比較修正前後之易科罰金折算標
    準，以95年7月 1日修正公布施行前之規定，較有利於被告，
    則應依刑法第 2條第1項前段，適用修正前刑法第41條第1項
    前段規定，定其折算標準。
  (三)綜合上述各條文修正前、後之比較，揆諸前揭最高法院決議
    及修正後刑法第2條第1項前段、但書規定之「從舊從輕」原
    則，綜其全部罪刑之比較，自應一體適用被告行為時之法律
    ，即修正前刑法之相關規定及原罰金罰鍰提高標準條例第 1
    條前段，現行法規所定貨幣單位折算新臺幣條例第 2條規定
    ，予以論處。
三、本院審以被告乙○○僅見被害人丁○○所駕駛之和欣汽車客
    運股份有限公司（下簡稱和欣客運）之營業大客車有超車行
    為，心生不滿，即夥同被告甲○○共為包夾被害人丁○○所
    駕駛之和欣客運營業大客車，採取一前一後行駛方式，無視
    於和欣客運營業大客車上眾多乘客之安危，甚者，被告乙○○於車輛高速行進間，更丟擲物品造成和欣客運營業大客車
    之車窗玻璃受損，影響人車安全甚鉅，惟考以被告 2人均業
    已坦承犯行，承認錯誤，被告乙○○係倡議主謀者並已與和
    欣客運、被害人丁○○達成和解，有和解書1 份在卷可按等
    一切情狀，分別量處如主文所示之刑，並諭知易科罰金之折
    算標準。
四、依刑事訴訟法第299條第1項前段、第273條之1第1項、第310
　  條之2、第454條，刑法第2條第1項、第28條、第185條第1項
    ，修正前刑法第41條第 1項前段，罰金罰鍰提高標準條例第
    1條前段，修正前罰金罰鍰提高標準條例第2條，現行法規所
    定貨幣單位折算新臺幣條例第2條，判決如主文所示。
五、如不服本判決，得於判決書送達之日起10日內，以書狀敘述
　　理由，向本院提出上訴。
中　　華　　民　　國　　96　　年　 　1　　月　 　8　　日
                 刑事第三庭    法  官  賴妙雲
上正本證明與原本無異。
                               書記官  孫曉鳳
中　　華　　民　　國　　96　　年　 　1　　月　　 8　　日
附錄論罪科刑法條
刑法第一百八十五條第一項
第  185 條  （妨害公眾往來安全罪）
            損壞或壅塞陸路、水路、橋樑或其他公眾往來之設
            備或以他法致生往來之危險者，處五年以下有期徒
            刑，拘役或五百元以下罰金。
            因而致人於死者，處無期徒刑或七年以上有期徒刑
            。致重傷者，處三年以上十年以下有期徒刑。
            第一項之未遂犯罰之。
附件：
臺灣臺中地方法院檢察署檢察官起訴書
 　　　　　　　　　　　　　　　　　　95年度偵字第25568號
 　　被　　　告　甲○○　男　36歲（民國○○年○月○日生）
 　　　　　　　　　　　　住南投縣埔里鎮○○里○○鄰○○○街３２號
 　　　　　　　　　　　　國民身分證統一編號：Ｚ000000000
                         號
 　　          　乙○○　男　29歲（民國○○年○月○○日生）
 　　　　　　　　　　　　住高雄縣三民鄉民生村４鄰大光巷
                         １６號
 　　　　　　　　　　　　國民身分證統一編號：Ｚ000000000
                         號
上被告等因公共危險等案件，已經偵查終結，認應該提起公訴，
茲將犯罪事實及證據並所犯法條分敘如下：
         犯罪事實
一、乙○○於民國95年4月21日下午某時，駕駛車牌號碼727─GJ
    號營業用大貨車，由國道一號高速公路西螺交流道北上欲往
    豐原交流道，於當日下午5時許，途經員林戰備跑道200公里
    處時，適丁○○駕駛車號711─FC 號之和欣客運欲由外側車
    道直接變換至中線車道，此舉引發緊隨其後方之乙○○不悅
    ，竟以無線電與當時和欣客運車前、駕駛車牌號碼5J ─326
    號營業用大貨車之駕駛甲○○（無線電台號：和尚）取得聯
    繫，共同基於犯意聯絡，由甲○○保持時速80公里至85公里
    前行，乙○○則超車駛至和欣客運車右側併行，邊由乙○○
    猛按喇叭欲攔停該車理論，於三車駛至南屯交流道180 公里
    處時，乙○○因見丁○○置之不理，遂持車上之啤酒鋁罐丟
    擲和欣客運車，致該車右側邊玻璃碎裂（毀損部分未據有告
    訴權人告訴，詳如後述），再於駛至豐原路段168 公里處時
    ，乙○○突然在前猛踩煞車，丁○○見狀乃緊急煞車並繼續
    北上。嗣乙○○進入豐原交流道而駛離，甲○○進入國道第
    四高速公路而駛離，高某等2人追逐和欣客運，其間長達 37
    公里，致生高速公路往來之危險。
二、案經內政部警政署國道公路警察局第三警察隊報告偵辦。
     　　證據並所犯法條
一、證據清單：
 （一）被告乙○○於警詢及偵查時之供述。
       證明：
       1、被告乙○○與共同被告甲○○有犯意聯絡、向和欣客
          運車丟擲物品、併行及踩煞車之事實。
       2、共同被告甲○○之上開犯罪事實。
 （二）被告甲○○於警詢時之供述（經傳未到庭）。
       證明：與被告乙○○有犯意聯絡、行為分擔之事實。
 （三）被害人丁○○於警詢中之指訴。
       證明：被告2人之全部犯罪事實。
 （四）證人游詳程到庭之具結證述。
       證明：被告2人之全部犯罪事實。
 （五）車籍作業系統─查詢認可資料2紙。
       證明：作案車輛係被告2人所駕駛。
二、核被告等 2人所為，均係犯刑法第185條第1項之公共危險罪
    嫌。被告 2人間，有犯意之聯絡及行為之分擔，均為共同正
    犯。
三、移送意旨另以：被告2 人之前揭毀損和欣客運之行為另犯毀
    損犯行等語，經查：本件被告等所涉者為刑法第354 條之罪
    ，依同法第357 條之規定須告訴乃論。惟丁○○尚非本件毀
    損罪之直接被害人，其不具刑事訴訟法第232條至第235條所
    定得為告訴權人之身分而遽行出面告訴，難謂合法。惟此部
    分與前揭犯罪有裁判上一罪之關係，爰不另為不起訴之處分
    ，附此敘明。
四、依刑事訴訟法第251條第1項提起公訴。
     此    致
臺灣臺中地方法院
中　　華　　民　 國　   95　　年　　11　　月　　30 　 日
                         檢察官  丙  ○  ○
本件正本證明與原本無異
中　　華　　民　　國　　95　　年　　12　　月　　7　 　日
                         書記官  劉  瑞  貞
